臺灣士林地方法院刑事判決
111年度重訴字第3號
公  訴  人  臺灣士林地方檢察署檢察官  
被      告  林子豪





選任辯護人  閻道至律師

上列被告因違反毒品危害防制條例等案件，經檢察官提起公訴（
110年度偵字第14933、23106號），本院判決如下：
    主  文
林子豪共同犯運輸第三級毒品罪，累犯，處有期徒刑肆年貳月。
未扣案第三級毒品愷他命貳點柒玖參公斤，沒收之。
其餘被訴部分無罪。
    事  實
一、林子豪明知愷他命係我國毒品危害防制條例第2條第2項第3
    款所列之第三級毒品，且係行政院依懲治走私條例第2條第3
    項授權公告之「管制物品管制品項及管制方式」第1條第3款
    所列之管制進出口物品，不得運輸及私運進口，竟與董家銘
    （業經本院110年度訴字第295號判決在案，現在臺灣高等法
    院111年度上訴字第3153號案件審理中）、潘建通（業經本
    院110年度訴字第294號判決確定）、吳曜麟（現由檢察官偵
    查通緝中）及某真實姓名不詳之成年人（下稱A男）共同基
    於運輸第三級毒品及私運管制物品進口之犯意聯絡，由A男
    於民國109年10月6日，在比利時某處以「John Smith」名義
    ，將董家銘出資購買之愷他命2.793公斤（下稱本案愷他命
    ）放入包裹（下稱甲包裹）內，並以「Zhang Yu Xiang」名
    義為收件人，「臺北市○○區○○路000號1樓」、「000000000
    」（應為0000000000之誤，下稱甲門號）為收件地址、聯絡
    電話，委託不知情之貨運快遞人員將甲包裹寄送至我國境內
    ；另潘建通則受林子豪委託，負責在我國境內以甲門號聯繫
    領取甲包裹後，再轉交予林子豪等人。而甲包裹於109年10
    月6日經運送至比利時布魯塞爾機場準備通過海關出境之際
    ，即遭該國安檢人員發覺有異，經開啟甲包裹檢查後，遂扣
    押本案愷他命及通知我國警方，再將甲包裹內容物更換為等
    重之一般物品，續送往我國以利查緝。嗣潘建通於接獲甲包
    裹送達通知後，曾準備至臺北市○○區○○路00號士林劍潭郵局
    、臺北市○○區○○路000號統一超商德華門市等處領取甲包裹
    均未果，最終於109年10月30日中午12時10分許，前往臺北
    市○○區○○路000號士林郵局領得甲包裹，再抵達臺北市士林
    區芝山岩與林子豪會合開啟甲包裹。因警前已接獲比利時情
    資，持續對潘建通進行偵查蒐證，遂持本院搜索票於110年3
    月15日上午10時35分許，在臺北市士林區福港街244巷16號3
    樓查獲潘建通，並得悉林子豪涉案情事。
二、案經臺北市政府警察局士林分局報請臺灣士林地方檢察署檢
    察官偵查後提起公訴。
    理  由
壹、有罪部分
一、本判決下述被告林子豪以外之人於審判外之陳述，檢察官、
    被告及辯護人於本院審理時均同意具有證據能力，且迄辯論
    終結前亦無聲明異議，本院審酌各該證據資料作成時之情況
    ，尚無違法不當及證明力明顯過低之瑕疵，而認為以之作為
    證據應屬適當，依刑事訴訟法第159條之5規定，均有證據能
    力。至有關認定本案犯罪事實之非供述證據，則查無違反法
    定程序取得之情，依刑事訴訟法第158條之4規定反面解釋，
    亦具有證據能力。
二、上開犯罪事實，業據被告林子豪於警詢、檢察官訊問及本院
    審理時均坦承不諱，核與證人即共犯潘建通於警詢及檢察官
    訊問時；證人即共犯董家銘於警詢時所為之證述均相合，並
    有現場蒐證照片11張、手寫字條5紙、甲門號通聯紀錄及通
    訊監察譯文、駐荷蘭代表處109年12月16日荷蘭字第1094140
    2720號函附比利時海關查獲資料各1份（以上見臺灣士林地
    方檢察署110年度偵字第14933號卷第87、96、113、114頁、
    第121至122頁、第141至156頁、第245至249頁、第251至255
    頁）、內政部警政署刑事警察局搜索扣押筆錄暨扣押物品目
    錄表1份（以上見臺灣士林地方檢察署110年度偵字第6348號
    卷第43至49頁）、刑事警察局駐荷蘭聯絡組109年10月7日駐
    荷字第109219號陳報單、士林分局偵查隊110年1月1日職務
    報告各1份（以上見臺灣士林地方檢察署110年度偵字第6347
    號卷一第65至76頁、第83至85頁）附卷可稽，足認被告自白
    與事實相符，堪以採信。綜上，本案事證明確，被告前開犯
    行洵堪認定，應依法論科。
三、論罪科刑：
（一）按愷他命為毒品危害防制條例第2條第2項第3款所列管之
      第三級毒品，並係行政院依懲治走私條例第2條第3項授權
      公告之「管制物品管制品項及管制方式」第1條第3款所列
      之管制進出口物品。而所謂「運輸」者，係指本於運輸意
      思而搬運輸送而言，倘其有此意圖者，一有搬運輸送之行
      為，犯罪即已成立，並非以運抵目的地為完成犯罪之要件
      。因此應以起運為著手，以運離現場為其既遂，則運輸毒
      品罪，並不以兩地間毒品直接運送移轉存置於特定地點為
      限，其以迂迴、輾轉方法，利用不相同之運輸工具、方法
      將特定之毒品移轉運送至最終目的者，其各階段之運送行
      為，均不失為運輸行為之一種，此即為運輸毒品罪之犯罪
      構成要件之行為，是運輸毒品罪應屬於繼續犯，縱使啟運
      後運輸毒品罪已既遂，但在毒品到達終極目的地前，其犯
      罪行為仍在持續進行中。再按懲治走私條例第2條第1項之
      私運管制物品進口罪，係指未經許可，擅自將逾公告數額
      之管制物品，自他國或公海等地，私運進入我國境內而言
      ，需經進入國境，其犯罪始屬完成，亦即懲治走私條例第
      2條處罰之私運管制物品「進口」、「出口」之行為，係
      為懲治私運政府管制物品之目的而設，所處罰走私行為之
      既遂或未遂，應以「已否進入國界」為判斷標準。查被告
      林子豪等人利用國際快遞寄送之方式，欲將本案愷他命運
      輸進口至我國境內，並已自比利時某處起運至該國布魯塞
      爾機場海關，雖尚未進入我國國境內，即遭該國安檢人員
      察覺予以扣押，致本案被告等人未能實際領得本案愷他命
      ，然揆諸前開說明，其運輸行為仍已完成而屬既遂，僅因
      本案愷他命最終未進入我國之領土、領海或領空，而就私
      運進口行為部分尚屬於未遂（起訴書就此雖誤請求論以私
      運管制物品進口既遂罪，惟業經公訴檢察官於本院準備程
      序時起予以更正在案）。是核被告前開所為，係犯毒品危
      害防制條例第4條第3項之運輸第三級毒品罪，及懲治走私
      條例第2條第2項、第1項之私運管制物品進口未遂罪。被
      告與A男、潘建通、董家銘、吳曜麟就前開犯行，彼此間
      有犯意聯絡與行為分擔，均應論以共同正犯。又被告因運
      輸愷他命而持有第三級毒品純質淨重逾20公克以上之低度
      行為，為運輸愷他命之高度行為所吸收，不另論罪。而被
      告利用不知情之貨運快遞人員為本案犯行，為間接正犯。
      再被告私運管制物品愷他命進口來臺之情，係以一行為同
      時觸犯上開運輸第三級毒品、私運管制物品進口未遂二罪
      名，屬想像競合犯，應依刑法第55條規定，從一重之運輸
      第三級毒品罪處斷。
（二）查被告前因販賣第三級毒品、持有第二級、第三級毒品等
      案件，經法院分別判處罪刑確定後，經本院以105年度聲
      字第585號裁定定應執行有期徒刑5年確定；另因施用第二
      級毒品案件，經臺灣新北地方法院以104年簡字第4439號
      判決判處有期徒刑4月確定，其經入監接續執行前開刑期
      ，於107年6月6日縮短刑期假釋出監並付保護管束，甫於1
      08年8月10日保護管束期滿，假釋未經撤銷而視為徒刑執
      行完畢，業據被告於本院審理時供承無訛，並有臺灣高等
      法院被告前案紀錄表1份在卷可佐，是被告於有期徒刑執
      行完畢5年內故意再犯本案有期徒刑以上之運輸第三級毒
      品罪，依刑法第47條第1項規定成立累犯，而依司法院釋
      字第775號解釋意旨，考量被告前開入監執行完畢刑期均
      係違犯與本案同一罪質之毒品相關案件，可徵其仍未悛悔
      改正，依罪刑相當原則，本院認有加重其刑之必要，故爰
      就其所為犯行加重其刑。
（三）查被告於偵查及本院審理中均已自白違犯本案運輸第三級
      毒品犯行，應依毒品危害防制條例第17條第2項規定減輕
      其刑，並因其同有刑罰加重及減輕之事由，應先加後減之
      。至辯護人雖尚請求依刑法第59條規定遞減輕其刑，惟按
      犯罪之情狀顯可憫恕，認科以最低度刑仍嫌過重者，得酌
      量減輕其刑，刑法第59條定有明文。該條所謂「犯罪之情
      狀」，與同法第57條規定科刑時應審酌之一切情狀，並非
      有截然不同之領域，於裁判上酌減其刑時，應就犯罪一切
      情狀（包括第57條所列舉之10款事項），予以全盤考量，
      審酌其犯罪有無可憫恕之事由，以為判斷。查本案乃係透
      過國際運輸方式，欲將境外第三級毒品運送至我國境內，
      且本案愷他命重量超過2公斤以上，對我國禁絕毒品擴散
      目標已有相當危害，而被告為避免收貨時遭檢警查獲，復
      聯繫委託潘建通共同參與，已難認其犯罪情狀輕微而有可
      資憫恕之處。另被告所為如前述業經依毒品危害防制條例
      第17條第2項規定予以減輕其刑在案，同無客觀上足以引
      起一般同情，認為宣告運輸第三級毒品罪之法定最低刑期
      尤嫌過重之情況，故本案尚無適用刑法第59條酌減其刑規
      定之情形，併予敘明。
（四）爰審酌被告無視我國法規禁令，擅自共同運輸愷他命準備
      進口至我國境內，所為誠屬非是，兼衡其犯罪動機、目的
      、手段、分工參與程度、運輸本案愷他命之數量及在比利
      時布魯塞爾機場海關即遭發覺查扣，未進一步造成嚴重危
      害，另被告於犯後尚知坦承所為，並於本院審理時自陳：
      學歷為高中肄業，先前在工地工作，家中經濟狀況勉持，
      需扶養配偶及女兒等一切情狀，量處如主文所示之刑，以
      資懲儆。
四、沒收：
（一）查本案愷他命雖非在我國經檢警扣案，然該物性質既屬違
      禁物，且尚無證據可認業經銷燬不復存在，故依刑法第38
      條第1項規定，不問屬於犯罪行為人與否，仍應予宣告沒
      收。
（二）按共同正犯供犯罪或預備犯罪所用之物，法無必須諭知連
      帶沒收之明文，且所謂「責任共同原則」，係指行為人對
      於犯罪共同加工所發生之結果，相互歸責，因責任共同，
      須成立相同之罪名，至於犯罪成立後應如何沒收，仍須以
      各行為人對工具物有無所有權或共同處分權為基礎，並非
      因共同正犯責任共同，即應對各共同正犯重複諭知（連帶
      ）沒收，亦即「共同責任原則」僅在處理共同犯罪參與關
      係中責任之認定，與犯罪工具物之沒收重在犯罪預防並遏
      止犯罪係屬兩事，不得混為一談。從而，除有其他特別規
      定者外，犯罪工具物必須被告有事實上之處分權時，始得
      在該被告罪刑項下諭知沒收；至於無共同處分權之共同正
      犯，自無庸在其罪刑項下諭知沒收。查被告雖與潘建通等
      人共同違犯本案運輸第三級毒品行為，惟依卷內證據資料
      ，尚難認被告將甲門號手機交予潘建通後，其自身就潘建
      通所持用聯繫之物仍具有所有權或事實上處分權，故就此
      部分物品爰不於被告所犯罪刑部分併予宣告沒收（甲門號
      手機業據本院110年度訴字第294號判決宣告沒收確定在案
      ），附此敘明。
五、不另為無罪諭知部分
（一）起訴意旨另以：被告林子豪係為牟利加入董家銘指揮之運
      輸毒品犯罪組織，進而參與前開運輸進口本案愷他命等情
      。因認被告就前開所為，尚涉犯組織犯罪防制條例第3條
      第1項後段之參與犯罪組織罪嫌。
（二）按犯罪事實應依證據認定之，無證據不得認定犯罪事實；
      又不能證明被告犯罪者，即應諭知無罪之判決，刑事訴訟
      法第154條第2項、第301條第1項分別定有明文。次按事實
      之認定，應憑證據，如未能發現相當證據，或證據不足以
      證明，自不能以推測或擬制之方法，為裁判基礎；且認定
      犯罪事實，所憑之證據，無論直接或間接證據，其為訴訟
      上之證明，須於通常一般之人均不致有所懷疑，而得確信
      其為真實之程度者，始得據之為有罪之認定，倘其證明尚
      未達到此一程度，而有合理性懷疑之存在時，即無從為有
      罪之認定。另組織犯罪防制條例第2條規定：「本條例所
      稱犯罪組織，指3人以上，以實施強暴、脅迫、詐術、恐
      嚇為手段或最重本刑逾5年有期徒刑之刑之罪，所組成具
      有持續性或牟利性之有結構性組織。前項有結構性組織，
      指非為立即實施犯罪而隨意組成，不以具有名稱、規約、
      儀式、固定處所、成員持續參與或分工明確為必要。」是
      犯罪組織雖具有持續性或牟利性之特徵之一即可，不以脅
      迫性或暴力性之犯罪活動為限，然所組成具有持續性或牟
      利性之有結構性組織，仍應係非為某單一特定犯罪而組成
      者，始能謂犯罪組織（最高法院110年度台上字第4643號
      判決意旨參照）。
（三）查被告林子豪如前述固自白參與運輸進口本案愷他命行為
      ，且供稱其（暱稱「RMario」）與董建銘（暱稱「小董」
      ）均有在微信通訊軟體「LOL」群組（下稱本案群組）內
      等情不諱，然仍堅決否認有何參與犯罪組織之犯行。經查
      ：
　　1.依卷附本案群組資料畫面截圖顯示（見臺灣士林地方檢察
      署110年度偵字第14933號卷第307至351頁、第363至374頁
      ），該群組成員除被告與董建銘2人外，尚有暱稱「哲維
      」、「哲堯」等20人，而檢察官並無舉證證明該群組其餘
      成員是否均與公訴意旨所指董建銘指揮之犯罪組織具有關
      聯，且前開資料復無任何與本案運輸第三級毒品相關之訊
      息內容，又證人許哲維（即暱稱「哲維」者）於本院另案
      審理時證稱：當初是因為打遊戲加入本案群組，除了遊戲
      以外還有生活閒聊等語；證人許哲堯（即暱稱「哲堯」者
      ）於本院另案審理時證稱：加入本案群組主要就是閒聊，
      有時候會約打牌、打球等語（見本院110年度訴字第295號
      卷第316至317頁、第321頁），均無從佐證該群組乃具有
      持續性或牟利性之有結構性組織，自難僅因被告與董建銘
      同在該通訊軟體群組內，即逕認被告確有參與犯罪組織之
      情。又警方雖認該群組有出現疑似擄人之對話，惟並未蒐
      集提出有何刑事案件與此部分對話相關之資料，單純憑渠
      等對話內容紀錄，亦難以認定現實上確有發生共同犯罪情
      事，故本案群組資料顯無從證明被告為犯罪組織成員。
　　2.再被告曾於110年1月間涉嫌運輸第二級毒品等案件，經臺
      灣新北地方檢察署檢察官以110年度偵字第11674號等提起
      公訴，現在臺灣新北地方法院以111年度訴字第2號案件審
      理中；另於110年5月間涉嫌運輸第二級毒品未遂等案件，
      經臺灣臺北地方法院以110年度訴字第697號判決判處罪刑
      在案，現經上訴由臺灣高等法院以111年度上訴字第1582
      號案件審理中。觀諸前開起訴書或判決書所載之犯罪事實
      （見本院卷一第37至98頁），均未見董家銘為牟利與被告
      共同涉犯各該毒品案件，或認定被告有何違反組織犯罪條
      例之情，現自僅能認被告與董家銘曾為運輸本案愷他命之
      單一特定犯罪，同難謂被告加入參與董家銘所指揮之犯罪
      組織而持續為相關犯行。
（四）除前已認定被告有罪部分外，依卷內積極證據既無從認定
      被告就運輸進口本案愷他命部分，另有公訴意旨所指涉有
      參與犯罪組織之犯行，本應即為無罪之諭知，然因公訴意
      旨認前開部分與被告所犯運輸第三級毒品罪間，具有裁判
      上一罪之想像競合犯關係，故就此部分爰不另為無罪之諭
      知。　　　
貳、無罪部分
一、公訴意旨另以：被告林子豪與潘建通均明知海洛因為毒品危
    害防制條例第2條第2項第1款所規範之第一級毒品，且經行
    政院依懲治走私條例第2條第3項之規定公告為管制進出口物
    品，不得運輸及私運進口，竟於109年4、5月間，與潘建通
    共同基於運輸第一級毒品、私運管制物品進口之犯意聯絡，
    議定由被告訂購第一級毒品海洛因後，以潘建通提供之收件
    人「PAN JIAN TONG」、電話號碼「0000000000」（下稱乙
    門號）、收件地址「6F NO.00 LN 000 000000 ST 000000 D
    IST TAIPEI CITY（R.O.C）TAIPEI CITY 11169」（即臺北
    市○○區○○街000巷00號6樓，下稱本案住址）等資訊，作為運
    輸第一級毒品之用，待藏有第一級毒品之包裹運抵目的地後
    ，先由潘建通收貨後，再交給被告，潘建通即可獲得報酬。
    嗣被告將夾藏第一級毒品海洛因(毛重1700公克，下稱本案
    海洛因)之快遞貨物包裹（下稱乙包裹），於000000000000
    號提單上，記載上開收件人資料後自馬來西亞地區投遞至臺
    灣，並由不知情之荷蘭商聯邦快遞國際股份有限公司(下稱F
    edex公司)辦理報關事宜，以此方式運輸第一級毒品海洛因
    入境臺灣。嗣經財政部關務署臺北關(下稱臺北關)於109年9
    月7日上午11時30分許，由領犬員帶領緝毒犬搜查時，因緝
    毒犬有行為改變，遂發現乙包裹內裝有金屬手把4根，並檢
    驗確認上開手把夾藏本案海洛因，即扣得上開金屬手把及本
    案海洛因。復由法務部調查局新竹調查站調查官於109年9月
    8日喬裝成Fedex公司人員，依約至本案住址派送乙包裹，再
    由被告騎乘車牌號碼000-000號普通重型機車（下稱本案機
    車）至臺北市士林區福港街244巷附近巡察，確認是否有司
    法警察埋伏，嗣經被告勘查環境後，通知潘建通勿收貨，潘
    建通即未出面領貨，嗣經通知潘建通到案，始循線查悉上情
    等情。因認被告就前開事實部分，另涉犯毒品危害防制條例
    第4條第1項之運輸第一級毒品、懲治走私條例第2條第1項之
    私運管制物品進口等罪嫌。
二、按刑事訴訟法第156條第2項規定：「被告或共犯之自白，不
    得作為有罪判決之唯一證據，仍應調查其他必要之證據，以
    察其是否與事實相符。」其立法旨意在防範被告或共犯之自
    白與真實不符，故對自白在證據上之價值加以限制，明定須
    藉補強證據以擔保其真實性。所謂補強證據，係指除該自白
    本身之外，其他足以證明該自白之犯罪事實確具有相當程度
    真實性之證據而言，雖所補強者，非以事實之全部為必要，
    但亦須因補強證據與自白之相互印證，足使犯罪事實獲得確
    信者，始足當之。又為發見真實，防範共犯有其他考量，例
    如獲致毒品危害防制條例第17條第1項所定減刑寬典、掩飾
    與自己有特殊情誼之販賣、提供毒品者，而為未盡或不實之
    陳述，關於取得毒品者有關毒品來源之供述，應有相當補強
    證據足以擔保其陳述之真實性，始得作為判斷之依據。故事
    實審法院對於取得毒品者有關毒品來源之陳述，應再調查其
    他有相當程度關聯性之補強證據，相互參酌，必達於通常一
    般之人均不致有所懷疑，而得確信該陳述為真實者，方得為
    有罪之認定。
三、公訴意旨認被告林子豪另與潘建通共同涉犯上開運輸第一級
    毒品等罪嫌，主要乃以被告之供述、證人即共犯潘建通之證
    詞、臺北關109年9月7日北機核移字第1090102031號函、扣
    押貨物收據及搜索筆錄、個案委任書、法務部調查局109年9
    月11日調科壹字第10923210010號、109年12月9日調科壹字
    第10923019200號鑑定書、本案門號之109年9月7日、同年月
    8日、同年月12日通話譯文、錄影畫面翻拍照片暨錄影光碟
    、公路監理電子閘門資料、潘建通與「王大衛」之對話紀錄
    等件為據。訊據被告雖供稱：伊於109年9月8日上午有騎乘
    本案機車至臺北市士林區福港街244巷附近之情無訛，且有
    調查局人員現場錄影畫面翻拍照片暨錄影光碟、公路監理電
    子閘門資料在卷可佐，而堪以認定與事實相符。然被告仍堅
    決否認有何與潘建通共同為運輸第一級毒品等犯行，辯稱：
    本案海洛因與伊無關，伊並未請潘建通擔任收件人，109年9
    月8日上午是潘建通臨時打電話叫伊過去載他，伊只知道潘
    建通家大概位置，所以到他家附近時，有打給潘建通問實際
    地址，潘建通就叫伊在他家附近看有沒有奇怪的人，之後就
    請伊先離開，當天沒有跟潘建通見到面。後來伊跟潘建通碰
    面時有問先前是什麼狀況，他才說因為缺錢有答應人家幫忙
    收包裹的事，所以伊後續才找潘建通拿本案愷他命。伊並未
    提供乙門號給潘建通使用，也沒有幫潘建通查詢本案海洛因
    的寄送進度等語。經查：
（一）本案海洛因乃經填載收件人「PAN JIAN TONG」、電話號
      碼「0000000000」、收件地址「6F NO.00 LN 000 000000
       ST 000000 DIST TAIPEI CITY （R.O.C）TAIPEI CITY 0
      0069」（即臺北市○○區○○街000巷00號6樓）等潘建通之相
      關資料後，以乙包裹自馬來西亞地區投遞至臺灣，並由Fe
      dex公司辦理報關事宜運輸入境。嗣經臺北關於109年9月7
      日上午11時30分許，發現乙包裹內有金屬手把4根夾藏本
      案海洛因後予以扣押，復由法務部調查局新竹調查站調查
      官於109年9月8日上午喬裝成Fedex公司人員，至臺北市○○
      區○○街000巷00號6樓派送乙包裹，惟潘建通當日並未出面
      領貨等情，業據潘建通於調詢及檢察官訊問時證述在案，
      並有臺北關扣押貨物收據及搜索筆錄、個案委任書、乙門
      號通話譯文、法務部調查局109年9月11日調科壹字第1092
      3210010號鑑定書、法務部調查局濫用藥物實驗室109年12
      月9日調科壹字第10923019200號鑑定書、扣案物照片等件
      附卷可稽，且為被告所不爭執，固堪以認定為真實。
（二）查潘建通於109年11月9日檢察官訊問時乃供稱：我是在FB
      認識暱稱「王大衛」，他好像是在109年4、5月密我的，
      因為我有PO文說我缺工作，對話紀錄還在臉書上。後面因
      為王大衛知道我很缺錢，大概8月底有跟我說叫我幫他收
      包裹，要登記實名制的部分，因為他要逃稅云云。然潘建
      通於110年3月16日因前開運輸本案愷他命案件遭到羈押後
      ，為求依毒品危害防制條例第17條第1項規定減免刑責，
      即委由律師一併就本案海洛因部分對被告提出告發，主張
      本案海洛因亦係受被告利用指使云云，有110年6月4日刑
      事陳報暨聲請狀（見臺灣桃園地方檢察署109年度偵字第3
      6827號卷第81至88頁）、110年8月11日刑事告發狀（見臺
      灣士林地方檢察署110年度他字第3383號卷第3至7頁）在
      卷可參，其並於110年9月10日檢察官訊問時證稱：被告用
      臉書暱稱「王大衛」的帳戶，要我提供我的資料給他。大
      約109年9月12日左右，被告有約我討論本案的事情結果，
      教我說如果被警察查獲的話，要跟警察說是王大衛叫我去
      做這件事，不要講到被告云云。詎潘建通於本院111年10
      月28日審理時再證稱：其實中間還有一個叫「王大衛」的
      ，我不太確定到底是王大衛叫被告這麼做，還是被告叫我
      這麼做，而且有時候手機跟我聯繫的人，我也不知道是王
      大衛或被告，我無法確定被告跟王大衛是否為同一人云云
      。然觀諸卷附潘建通所提出與「王大衛」間之對話紀錄（
      見臺灣士林地方檢察署110年度偵字第14933號卷第243至2
      44頁），實早於109年5月間即已作成，而內容均無與被告
      相關者，亦未提及海洛因或愷他命等情，顯難認係依被告
      指示製作，或預供何次運輸毒品犯行所使用者，是潘建通
      之證詞如前述既存有前後不一之瑕疵，且有涉案中為獲得
      減刑寬典之動機虞慮，自難僅憑其證詞即得逕認被告與本
      案海洛因有關。
（三）經本院當庭播放勘驗調查局人員於109年9月8日在臺北市
      士林區福港街244巷現場蒐證影像光碟檔案，結果可知於
      當日上午11時25分17秒，調查局人員所喬裝之Fedex送貨
      員即下車出現於畫面中間，而同日上午11時26分29秒，被
      告始騎乘本案機車出現於畫面，並眼神向前直行通過該巷
      內路段，於行經調查局人員所喬裝載送包裹之Fedex公司
      車輛停放處後，曾稍微向其右方轉頭觀看，再稍微向其左
      下方觀看，期間並無明顯減速剎車情形，於同日上午11時
      26分35秒，被告即右轉騎往畫面左方後消失，其後被告未
      再出現在影像檔案內。嗣於同日上午11時34分48秒，喬裝
      載送包裹之Fedex公司車輛自原停放處駛出，並右轉往畫
      面左方後消失等情，有本院111年6月16日勘驗筆錄暨附件
      截圖照片1份在卷可稽（見本院卷一第181頁、第187至194
      頁），足見被告當時僅單純騎車通過該巷，並無停車或反
      覆來回察看現場狀況。查檢察官未提出當日前後潘建通與
      被告間之任何通訊聯繫資料供參，且依乙門號109年9月8
      日通話譯文內容顯示（見臺灣桃園地方檢察署109年度他
      字第6792號卷第79至80頁），於調查局人員告知大概15分
      鐘之後會到等語後，潘建通乃直接表示可以收貨等語，並
      無要求對方暫緩到場，以便趁機通知、等待被告前來察看
      之情。是若被告確有委託潘建通代領本案海洛因，其目的
      當係欲透過潘建通製造斷點，避免自己在領收毒品過程遭
      到查緝逮捕，依常情尚無可能於偵查單位已事先抵達埋伏
      布樁之際，猶願親身涉險特意前往現場察看狀況。況倘被
      告於109年9月8日即得悉潘建通出面領取本案海洛因乙事
      ，已遭相關偵查單位懷疑鎖定以致失敗，亦應無再次承受
      損失鉅額毒品之高度失敗風險，旋於109年10月間仍重複
      委託潘建通領取本案愷他命之理。
（四）另除共犯潘建通單一指述外，遍查卷內積極證據，並無被
      告曾親自使用乙門號，或將乙門號提供予潘建通聯繫使用
      之相關資料，亦無可資證明被告本身曾向Fedex公司查詢
      乙包裹快遞運送進度者。再被告於109年間未曾出境，有
      入出境資訊連結作業查詢結果1紙在卷可憑（見本院卷一
      第35頁），故被告同無可能如公訴意旨所述係自行記載收
      件人資料後，親身將本案海洛因自馬來西亞地區投遞至臺
      灣。從而，本案既核無補強證據足資佐證潘建通所述情事
      確屬真實，依無罪推定原則，自應作對被告有利之認定。
四、綜上所述，除經本院認定被告林子豪所為運輸第三級毒品等
    犯行（即本判決有罪部分）外，檢察官所舉出之事證既不能
    證明被告是否確有為其餘起訴犯行，本院自無從形成有罪之
    確信（即無法認定被告另有公訴意旨所指運輸第一級毒品等
    犯行），而檢察官乃認被告所為運輸第一級毒品等犯行部分
    ，應與前開本院認定被告有罪部分予以分論併罰，故應就此
    被訴部分另為無罪之諭知。
據上論斷，應依刑事訴訟法第299條第1項前段、第301條第1項，
毒品危害防制條例第4條第3項、第17條第2項、懲治走私條例第2
條第2項、第1項、第11條，刑法第11條、第28條、第55條、第47
條第1項、第38條第1項，判決如主文。
本案經檢察官林思吟偵查起訴，檢察官簡愷復到庭執行公訴職務
。
中    華    民    國    111    年    11    月    30   日
                  刑事第四庭  審判長法  官  張兆光
　　　　　　　　　　　　　　　　　　法  官  蘇琬能
　　　　　　　　　　　　　　　　　　法  官  張毓軒
以上正本證明與原本無異。
如不服本判決應於收受送達後20日內，向本院提出上訴書狀，並
應敘述具體理由。其未敘述上訴理由者，應於上訴期間屆滿後20
日內向本院補提理由書（均須按他造當事人之人數附繕本）「切
勿逕送上級法院」。
因疫情而遲誤不變期間，得向法院聲請回復原狀。
                                   書記官  劉致芬
中　　華　　民　　國　　111 　年　　11　　月　　30　　日
附錄本案論罪科刑法條：
毒品危害防制條例第4條第3項
製造、運輸、販賣第三級毒品者，處7年以上有期徒刑，得併科
新臺幣1000萬元以下罰金。
懲治走私條例第2條
私運管制物品進口、出口者，處7年以下有期徒刑，得併科新臺
幣300萬元以下罰金。
前項之未遂犯罰之。
第1項之管制物品，由行政院依下列各款規定公告其管制品項及
管制方式：
一、為防止犯罪必要，禁止易供或常供犯罪使用之特定器物進口
    、出口。
二、為維護金融秩序或交易安全必要，禁止偽造、變造之各種貨
    幣及有價證券進口、出口。
三、為維護國民健康必要，禁止、限制特定物品或來自特定地區
    之物品進口。
四、為維護國內農業產業發展必要，禁止、限制來自特定地區或
    一定數額以上之動植物及其產製品進口。
五、為遵守條約協定、履行國際義務必要，禁止、限制一定物品
    之進口、出口。